

Arnaud DESSAINT

Concepteur développeur d'application Développeur Web et Web mobile

38 avenue du docteur Louis presles 63 960 Veyre-Monton

dessaint_arnaud@orange.fr

Attps://websitedessaintarnaud.web.app

0674406706

Permis B

Language

Langages de programmation

HTML,

CSS,

JavaScript,

TypeScript,

PHP,

React,

Twig,

Frameworks

React,

Node.js,

Symfony

Base de données

MySQL,

MongoDB,

Firebase

Xampp,

Wamp,

Outils de versionnement

Git,

GitHub,

GitLab,

Api Plateform

Capacité clés

Réflexion critique et résolution créative de problèmes

Capacité à travailler en équipe

Capacité à organiser et prioriser les tâches

Atouts

Capacité d'adaptation

Travail Autonome

Respect scrupuleux des délais

Excellente gestion du temps

À propos de moi

Développeur web passionné avec 2 années d'expériences dans la conception, le développement et la mise en œuvre de sites web. J'ai de nombreuses compétences en développement front-end et back-end, avec une spécialisation dans des technologies telles que React, Node.js et API Rest avec Express et TypeScript.

Compétences

Développement back-end et front-end de sites et applications web

Compréhension des besoins utilisateurs et création d'un cahier des charges

Correctif de bugs et amélioration des sites ou applications web

Création d'une application de partage de données

Cette application permet de partager des données.

L'application possède les fonctionnalités suivantes :

- · Connexion utilisateur,
- Création de groupes, événements,
- Participation aux évènements.

Technologie utilisée:

· Api Rest avec Express TypeScript

Expériences professionnelles

Développeur Web - Stage

Mar. 2023 - Mai 2023 M2i Formation Paris

Création de l'application M2i Pro-Note à destination des formateurs. Celle-ci permet le suivi des stagiaires (notation, savoir-être, ...).

L'application possède les fonctionnalités suivantes :

- · Connexion utilisateur,
- Ajout/ modification et suppression du formulaire.
- Mise en place d'une API REST,

Développeur web - Stage

Mar. 2022 TRITON IT Clermont-Ferrand

- · Création d'une application,
- Vue JS

Manutentionnaire - Back Up

2012 - 2020 Flauraud Clermont-Ferrand

Diplômes et Formations

Concepteur développeur d'application

Juil. 2023 - Déc. 2023 Alt - Incubateur Tech Pacé

Développeur web et web mobile - BAC+2

Oct. 2022 - Mai 2023 M2i Formation Lyon

Certificat d'aptitude professionnel (CAP) Plâtrier -Plaquiste

2006 - 2008

Etablissement régional d'enseignement adapté de Lattre de Tassigny Opme -Romagnat